【裁判字號】    98,聲簡再,12
【裁判日期】    980814
【裁判案由】    聲請再審
【裁判全文】
臺灣桃園地方法院刑事裁定            98年度聲簡再字第12號
聲  請  人
即  被  告  甲○○
上列聲請人因傷害案件，對於本院中華民國96年11月8 日第二審
確定判決（96年度簡上字第157 號），聲請再審，本院裁定如下
：
    主  文
再審之聲請駁回。
    理  由
一、聲請意旨略以：聲請人即被告甲○○因遭吳林枝花不實指控
    傷害罪，業經本院以96年度簡上字第157 號判決，判處拘役
    30日確定在案，該判決無非以衛生署桃園醫院出具之診斷證
    明書，及告訴人吳林枝花陳述、證人薩樹芃、警員江政勳證
    詞為據，作成不利於聲請人之判決，惟該診斷證明書均註記
    「不適用於訴訟之用」，且並未將告訴人所受傷害照相存證
    ，當不具證據能力。又告訴人於偵訊過程，同時為被告及證
    人，其供詞與證詞互不相容，警員江政勳、證人薩樹芃證詞
    亦屬偽證，此二者均已構成再審要件，為此，爰依刑事訴訟
    法第420條規定，聲請再審。
二、按有罪之判決確定後，有左列情形之一者，為受判決人之利
    益，得聲請再審︰1.原判決所憑之證物已證明其為偽造或變
    造者，2.原判決所憑之證言、鑑定或通譯已證明其為虛偽者
    ，3.受有罪判決之人，已證明其係被誣告者，4.原判決所憑
    之通常法院或特別法院之裁判已經確定裁判變更者，5.參與
    原判決或前審判決或判決前所行調查之法官，或參與偵查或
    起訴之檢察官，因該案件犯職務上之罪已經證明者，或因該
    案件違法失職已受懲戒處分，足以影響原判決者，6.因發現
    確實之新證據，足認受有罪判決之人應受無罪、免訴、免刑
    或輕於原判決所認罪名之判決者；前項第1款至第3款及第 5
    款情形之證明，以經判決確定，或其刑事訴訟不能開始或續
    行非因證據不足者為限，得聲請再審；次按不得上訴於第三
    審法院之案件，除前條規定外，其經第二審確定之有罪判決
    ，如就足生影響於判決之重要證據漏未審酌者，亦得為受判
    決人之利益，聲請再審。刑事訴訟法第420條、第421條分別
    定有明文。又刑事訴訟法第420 條第1項第2款所稱原判決所
    憑之證言，已證明其為虛偽者，雖得為受判決人之利益聲請
    再審，惟依同條第2 項之規定，須以經判決確定，或其刑事
    訴訟不能開始或續行非因證據不足者為限始得聲請，最高法
    院86年度台抗字第417號裁定意旨可資參照。
三、經查：本件聲請人所涉傷害犯行，業經本院於96年11月8 日
    以96年度簡上字第157 號判決，判處聲請人拘役30日，如易
    科罰金，以銀元300元即新臺幣900元折算1 日確定等情，有
    臺灣高等法院被告前案紀錄表1 份在卷可稽，並經本院調取
    該案卷宗核閱無訛，堪以認定。準此，本件屬不得上訴於第
    三審法院之案件，是應就有無刑事訴訟法第420 條各款所列
    事由，抑或同法第421 條就足生影響於判決之重要證據漏未
    審酌情事，予以審究。又者，聲請人認前開診斷證明書無證
    據能力乙節，乃就原判決對證據之取捨、證據能力之認定等
    情事予以指摘，且此為原確定判決前已經存在者，為法院、
    聲請人所已知，並非事後發現之新證據至明，況事實之認定
    ，證據之取捨及證據證明力之判斷，為事實審法院之職權，
    是否有違反經驗法則及論理法則，至此部分縱或有判決不載
    理由之情事，亦非再審程序所得審究之範圍，自難謂此節主
    張有據。另者，聲請意旨固指摘證人吳林枝花、江政勳、薩
    樹芃之證詞不實，涉有偽證情事云云，然聲請人未提出渠等
    上開具結後所為證言已經證明虛偽之確定判決，亦無證據證
    明其刑事訴訟程序不能開始或續行非因證據不足之情形，揆
    諸上開說明，自難認為有再審之理由，復此部分證據於原確
    定判決審理時即均已存在，且業經原確定判決本於論理及經
    驗法則，於理由中具體詳述論斷取捨之依據，顯非原確定判
    決後始發現之新證據，核與前述聲請再審之事由不符。從而
    ，聲請人執上開各情而為再審之聲請，殊屬無據，其聲請再
    審顯無理由，應予駁回。
四、依刑事訴訟法第434條，裁定如主文。
中    華    民    國    98    年    8     月    14    日
                  刑事第六庭  審判長法  官  錢建榮
                                    法  官  宣玉華
                                    法  官  黃翊哲
以上正本證明與原本無異。
本件不得抗告。
                                    書記官  劉霜潔
中    華    民    國    98    年    8     月    14    日


司法院資訊處製作；財團法人民間司法改革基金會備份。
